【裁判字號】    99,訴,360
【裁判日期】    991124
【裁判案由】    毒品危害防制條例
【裁判全文】
臺灣宜蘭地方法院刑事判決               99年度訴字第360號
公  訴  人  臺灣宜蘭地方法院檢察署檢察官
被      告  王元
上列被告因毒品危害防制條例案件，經檢察官提起公訴（99年度
毒偵字第523、558、618、648號），被告於本院準備程序中就被
訴事實為有罪之陳述，經本院合議庭裁定由受命法官獨任行簡式
審判程序，判決如下：
    主  文
王元施用第一級毒品，處有期徒刑柒月。又施用第二級毒品，
，處有期徒刑肆月。又施用第二級毒品，處有期徒刑肆月，扣案
之玻璃吸食器壹支、吸管提撥器貳支均沒收。又施用第二級毒品
，處有期徒刑肆月。又施用第二級毒品，處有期徒刑參月，扣案
之甲基安非他命（驗餘淨重參點伍壹肆捌公克）沒收銷燬之。應
執行有期徒刑壹年肆月。扣案之玻璃吸食器壹支、吸管提撥器貳
支均沒收，扣案之甲基安非他命（驗餘淨重參點伍壹肆捌公克）
沒收銷燬之。
    事實及理由
一、本件係經被告於本院準備程序時為有罪之表示，而經本院合
    議庭裁定由受命法官獨任行簡式審判程式加以審理，依刑事
    訴訟法第273條之2、第159條第2項之規定，不適用傳聞法則
    有關限制證據能力之相關規定；並得依同法第310條之2準用
    第454條之規定製作略式判決書，合先敘明。
二、犯罪事實：被告王元前因施用毒品案件，經本院以98年度
    毒聲字第76號裁定送觀察、勒戒後，認無繼續施用毒品之傾
    向，於民國98年11月4日觀察勒戒執行完畢釋放出所，並經
    台灣宜蘭地方法院檢察署檢察官以98年度毒偵字第280號、
    第371號為不起訴處分確定。詎仍不知悛悔，復分別基於施
    用第一級毒品海洛因（下稱海洛因）及第二級毒品甲基安非
    他命（下稱甲基安非他命）之犯意，先後為下列行為：
  (一)於99年5月3日下午某時，在宜蘭縣冬山鄉○○路○段273巷33
    弄6號住處，施用甲基安非他命1次。嗣因王元為毒品列管
    人口，經警通知其到場並於99年5月4日21時許採集其尿液，
    送驗結果呈安非他命類陽性反應。
  (二)於99年6月22日下午某時，在前揭住處，施用甲基安非他命1
    次。嗣於同日20時20分許，在宜蘭縣羅東鎮○○○路與九份
    路口為警臨檢查獲，並當場扣得其所有用以施用甲基安非他
    命所用之玻璃吸食器1支、吸管提撥器2根，並經警於同日21
    時許採集其尿液，送驗結果呈安非他命類陽性反應。
  (三)於99年6月24日下午某時，在前揭住處，施用甲基安非他命1
    次。嗣因王元為毒品列管人口，經警通知其到場並於同日
    21時許採集其尿液，送驗結果呈安非他命類陽性反應。
  (四)於99年8月4日某時，在不詳地點，以將海洛因摻入香菸內吸
    食之方式，施用海洛因1次。另於99年8月5日13時許，在不
    詳地點，施用甲基安非他命1次。嗣於99年8月5日13時40分
    許，在宜蘭縣羅東鎮○○路○段與成功街口，為警盤查時，
    自行將其短褲口袋內之甲基安非他命4包（驗餘淨重3.5148
    公克）取出交予員警，並自首前揭施用甲基安非他命之犯行
    ，且同意採驗尿液，結果呈鴉片類及安非他命類之陽性反應
    。
三、證據：
  (一)被告王元於99年8月5日警詢時及本院審理時之自白。
  (二)慈濟大學濫用藥物檢驗中心檢驗總表、列管毒品人口尿液檢
    體採集送驗記錄表各4紙。
  (三)扣案之毒品甲基安非他命4包（驗餘淨重：3.5148公克）、
    玻璃吸食器1支、吸管提撥器2根、交通部民用航空局航空醫
    務中心毒品鑑定書1紙。
  (四)前揭不起訴處分書、台灣高等法院被告前案紀錄表。
四、核被告所為，各係犯毒品危害防制條例第10條第1項之施用
    第一級毒品罪一次、同法第10條第2項之施用第二級毒品罪
    四次。其施用毒品前後持有甲基安非他命及海洛因之低度行
    為，為其施用之高度行為所吸收，均不另論罪。被告前後共
    五次施用毒品之犯行，犯意各別，行為互殊，應予以分論併
    罰。又被告就前揭犯罪事實(四)所載之施用甲基安非他命之犯
    行，係經員警臨檢盤查時主動交出其短褲口袋內之甲基安非
    他命，並當場坦承有施用甲基安非他命之犯行，且接受採驗
    尿液，故就此部分施用甲基安分他命之犯行，被告係對於尚
    未發覺之犯罪自首而接受裁判，應依法減輕其刑。另稽之台
    灣高等法院被告前案紀錄表，被告前未曾經有期徒刑執行完
    畢，檢察官認被告本件構成累犯，尚有誤會。爰審酌被告曾
    因施用毒品案件經觀察勒戒後，仍未能確實戒除毒害，猶有
    用毒抵癮之習，自制能力不足，惟念被告施用毒品之犯行，
    係屬對其自身健康之戕害行為，對社會所造成之損害尚非直
    接，且犯後已坦認犯行，態度尚佳等一切情狀，就被告所犯
    五罪各量處如主文所示之刑，並定其應執行之刑。至扣案之
    安非他命4小包（驗餘淨重3.5148公克），不問屬於犯人與
    否，爰依毒品危害防制條例18條第1項之規定沒收銷燬之；
    另扣案之玻璃吸食器1支、吸管提撥器2根，為供犯罪所用之
    物，且屬被告所有，業據被告供承在卷，爰依刑法第38條第
    1項第2款規定宣告沒收。
五、依刑事訴訟法第273條之1第1項、第299條第1項前段、第310
    條之2、第454條，毒品危害防制條例第10條第1項、第2項、
    第18條第1項，刑法第11條前段、第62條前段、第38條第1項
    第2款、第51條第5款，判決如主文。
本案經檢察官陳錦雯到庭執行職務。
中    華    民    國    99    年    11    月    24    日
                  刑事第四庭法  官  陳雪玉
以上正本證明與原本無異。
如不服本判決應於收受送達後十日內向本院提出上訴書狀，並應
敘述具體理由；其未敘述上述理由者，應於上訴期間屆滿後二十
日內向本院補提理由書(均須按他造當事人之人數附繕本)「切勿
逕送上級法院」。
                            書記官  陳建宇
中    華    民    國    99    年    11    月    24    日
附錄本案論罪科刑法條：
毒品危害防制條例第10條
施用第一級毒品者，處6月以上5年以下有期徒刑。
施用第二級毒品者，處3年以下有期徒刑。

司法院資訊處製作；財團法人民間司法改革基金會備份。
